臺灣高雄地方法院刑事裁定
                                    111年度聲字第398號
聲  請  人  臺灣高雄地方檢察署檢察官
受  刑  人  邱蕾因




上列聲請人因受刑人數罪併罰有二裁判以上，聲請定其應執行之
刑（111年度執聲字第260號），本院裁定如下：
　　主  文
邱蕾因因犯詐欺罪等一百三十六罪，各處如附表所載之刑，應執
行有期徒刑肆年。
    理  由
一、聲請意旨略以：受刑人邱蕾因因犯詐欺罪等136 罪，先後經
    判決確定如附表，經受刑人請求，應依刑法第50條、第53條
    、第51條第5 款規定，定其應執行之刑，爰依刑事訴訟法第
    477 條第1 項聲請裁定等語。
二、按裁判確定前犯數罪者，併合處罰之；數罪併罰，有二裁判
    以上者，依第51條之規定，定其應執行之刑，刑法第50條第
    1 項本文、第53條各定有明文。又數罪併罰，分別宣告其罪
    之刑，經宣告多數有期徒刑者，於各刑中之最長期以上，各
    刑合併之刑期以下，定其刑期。但不得逾三十年，刑法第51
    條第5 款亦有明文。又數罪併罰之定應執行刑，係出於刑罰
    經濟與責罰相當之考量，對犯罪行為人或受刑人本身及所犯
    各罪之總檢視，除應考量行為人所犯數罪反應出之人格特性
    ，並應權衡審酌行為人之責任與整體刑法目的及相關刑事政
    策，在量刑權之法律拘束性原則下採限制加重原則，資為量
    刑自由裁量權之外部界限，並應受法規範秩序下比例原則等
    裁量權內部界限支配，以兼顧刑罰衡平原則。
三、經查，受刑人前因犯詐欺罪等96罪（附表編號9 至104 部分
    ），經臺灣高等法院高雄分院以110 年度上訴字第148 號
　　、110 年度易字第91號判決各判處有期徒刑2 月（共71罪）
    、3 月（共15罪）、4 月（共6 罪）、6 月（共4 罪）
　　，應執行有期徒刑1 年8 月，並諭知易科罰金之折算標準確
    定確定；又因犯詐欺罪等19罪（編號1 至8、105 至115 部
    分），經同法院以上開判決各判處有期徒刑8 月（共3 罪）
　　、10月（共2 罪）、1 年（共2 罪）、2 年、1 年1 月（共
    6 罪）、1 年2 月（共4 罪）、1 年3 月，應執行有期徒刑
    2 年，其中編號105 至115 部分上訴後，經最高法院以110
　　年度台上字第5221號判決駁回上訴確定；再因犯詐欺罪等21
    罪（編號116 至136 部分），經本院以110 年度訴字第515
　　號判決各判處有期徒刑1 年（共4 罪）、2 月（共14罪）、
　　3 月、4 月（共2 罪），其中得易科罰金部分，應執行有期
    徒刑1 年，不得易科罰金部分，應執行有期徒刑1 年4 月而
    確定在案等情，有上開判決書及臺灣高等法院被告前案紀錄
    表在卷可稽，而堪認定。又本件係受刑人請求檢察官就上述
    得易科罰金之罪與不得易科罰金之罪，聲請定其應執行之刑
    ，有臺灣高雄地方檢察署受刑人是否同意聲請定執行刑調查
    表在卷可參，依刑法第50條第2 項規定，自不受同法第50條
    第1 項第1 款規定之限制，是核聲請人之聲請為正當，應予
    准許。本院審酌受刑人所犯上開136 罪，均為侵害個人財產
    法益之詐欺取財案件，且大部分係以販賣家電之手段向廠商
    、消費者詐取貨物或款項等財物，犯罪時間又集中在民國10
    7年11月至108年4月間，甚為密集，可見各罪間之獨立性較
    低，則衡以受刑人就本件所犯各罪應負之整體刑責暨刑罰目
    的，以及我國法對於定應執行刑係採限制加重原則，並考慮
    刑罰執行結果之邊際效應一般呈現遞減狀態、受刑人日後復
    歸社會之難易度，暨受刑人對本件定應執行刑案件以書面表
    示請求法院從輕量刑之意見，有上開調查表可參等情，爰裁
    定如主文所示之應執行刑。至受刑人所犯原得易科罰金之罪
    ，因與不得易科罰金之罪併合處罰之結果，均不得易科罰金
    ，參照司法院大法官會議釋字第144 號解釋意旨，本院自毋
    庸為易科罰金折算標準之諭知，併此敘明。
四、依刑事訴訟法第477 條第1 項、刑法第53條、第50條第1 項
    但書第1 款、第2 項、第51條第5 款，裁定如主文。
中　　華　　民　　國　　111 　年　　4 　　月　　22　　日
                        刑事第六庭  法　官  陳芸珮  
以上正本證明與原本無異。　　　　　　　　　　　　
如不服本裁定，應於送達後5 日內，向本院提出抗告狀。
中　　華　　民　　國　　111 　年　　4 　　月　　22　　日
                                    書記官  彭帥雄
附表：
 編          號           1          2          3  罪          名  詐欺 詐欺 詐欺  宣    告    刑  有期徒刑8 月 有期徒刑8 月 有期徒刑8 月  犯  罪  日  期  108年3月23日 108年3月29日 108年3月11日至同年4月8日  偵查(自訴)機關  年度案號  高雄地檢108 年度偵字第18095號等 高雄地檢108 年度偵字第18095號等 高雄地檢108 年度偵字第18095號等 最  後事實審 法    院 雄高分院 雄高分院 雄高分院  案    號 110年度上訴字第148號、110年度上易字第91號 110年度上訴字第148號、110年度上易字第91號 110年度上訴字第148號、110年度上易字第91號  判決日期 110年5月26日 110年5月26日 110年5月26日 確  定判  決 法    院 雄高分院 雄高分院 雄高分院  案    號 110年度上訴字第148號、110年度上易字第91號 110年度上訴字第148號、110年度上易字第91號 110年度上訴字第148號、110年度上易字第91號  判    決 確定日期 110年5月26日 110年5月26日 110年5月26日 備            註  高雄地檢110 年度執字第5552號 高雄地檢110 年度執字第5552號 高雄地檢110 年度執字第5552號   編號1 至8、105至115曾定應執行刑有期徒刑2年   

 編          號           4          5          6  罪          名  詐欺 詐欺 詐欺  宣    告    刑  有期徒刑10月 有期徒刑10月 有期徒刑1年  犯  罪  日  期  108年3月11日 108年3月13日至同年月28日 108年3月23日至同年4月13日  偵查(自訴)機關  年度案號  高雄地檢108 年度偵字第18095號等 高雄地檢108 年度偵字第18095號等 高雄地檢108 年度偵字第18095號等 最  後事實審 法    院 雄高分院 雄高分院 雄高分院  案    號 110年度上訴字第148號、110年度上易字第91號 110年度上訴字第148號、110年度上易字第91號 110年度上訴字第148號、110年度上易字第91號  判決日期 110年5月26日 110年5月26日 110年5月26日 確  定判  決 法    院 雄高分院 雄高分院 雄高分院  案    號 110年度上訴字第148號、110年度上易字第91號 110年度上訴字第148號、110年度上易字第91號 110年度上訴字第148號、110年度上易字第91號  判    決 確定日期 110年5月26日 110年5月26日 110年5月26日 備            註  高雄地檢110 年度執字第5552號 高雄地檢110 年度執字第5552號 高雄地檢110 年度執字第5552號   編號1 至8、105至115曾定應執行刑有期徒刑2年   

 編          號           7          8          9  罪          名  詐欺 詐欺 詐欺  宣    告    刑  有期徒刑1年 有期徒刑2年 有期徒刑2 月，如易科罰金，以新臺幣1 千元折算1日  犯  罪  日  期  108年3月28日至同年4月3日 108年3月8日至同年4月12日 108年4月8日  偵查(自訴)機關  年度案號  高雄地檢108 年度偵字第18095號等 高雄地檢108 年度偵字第18095號等 高雄地檢108 年度偵字第18095號等 最  後事實審 法    院 雄高分院 雄高分院 雄高分院  案    號 110年度上訴字第148號、110年度上易字第91號 110年度上訴字第148號、110年度上易字第91號 110年度上訴字第148號、110年度上易字第91號  判決日期 110年5月26日 110年5月26日 110年5月26日 確  定判  決 法    院 雄高分院 雄高分院 雄高分院  案    號 110年度上訴字第148號、110年度上易字第91號 110年度上訴字第148號、110年度上易字第91號 110年度上訴字第148號、110年度上易字第91號  判    決 確定日期 110年5月26日 110年5月26日 110年5月26日 備            註  高雄地檢110 年度執字第5552號 高雄地檢110 年度執字第5552號 高雄地檢110 年度執字第5553號   編號1 至8、105至115曾定應執行刑有期徒刑2年  編號9 至104曾定應執行刑有期徒刑1年8月 

 編          號           10          11          12  罪          名  詐欺 詐欺 詐欺  宣    告    刑  有期徒刑2 月，如易科罰金，以新臺幣1 千元折算1日 有期徒刑2 月，如易科罰金，以新臺幣1 千元折算1日 有期徒刑2 月，如易科罰金，以新臺幣1 千元折算1日  犯  罪  日  期  108年4月8日至同年月11日 108年4月13日 108年3月31日  偵查(自訴)機關  年度案號  高雄地檢108 年度偵字第18095號等 高雄地檢108 年度偵字第18095號等 高雄地檢108 年度偵字第18095號等 最  後事實審 法    院 雄高分院 雄高分院 雄高分院  案    號 110年度上訴字第148號、110年度上易字第91號 110年度上訴字第148號、110年度上易字第91號 110年度上訴字第148號、110年度上易字第91號  判決日期 110年5月26日 110年5月26日 110年5月26日 確  定判  決 法    院 雄高分院 雄高分院 雄高分院  案    號 110年度上訴字第148號、110年度上易字第91號 110年度上訴字第148號、110年度上易字第91號 110年度上訴字第148號、110年度上易字第91號  判    決 確定日期 110年5月26日 110年5月26日 110年5月26日 備            註  高雄地檢110 年度執字第5553號 高雄地檢110 年度執字第5553號 高雄地檢110 年度執字第5553號   編號9 至104曾定應執行刑有期徒刑1年8月   

 編          號           13          14          15  罪          名  詐欺 詐欺 詐欺  宣    告    刑  有期徒刑2 月，如易科罰金，以新臺幣1 千元折算1日 有期徒刑2 月，如易科罰金，以新臺幣1 千元折算1日 有期徒刑2 月，如易科罰金，以新臺幣1 千元折算1日  犯  罪  日  期  108年3月19日至同年4月7日 108年4月5日至同年月6日 108年4月10日  偵查(自訴)機關  年度案號  高雄地檢108 年度偵字第18095號等 高雄地檢108 年度偵字第18095號等 高雄地檢108 年度偵字第18095號等 最  後事實審 法    院 雄高分院 雄高分院 雄高分院  案    號 110年度上訴字第148號、110年度上易字第91號 110年度上訴字第148號、110年度上易字第91號 110年度上訴字第148號、110年度上易字第91號  判決日期 110年5月26日 110年5月26日 110年5月26日 確  定判  決 法    院 雄高分院 雄高分院 雄高分院  案    號 110年度上訴字第148號、110年度上易字第91號 110年度上訴字第148號、110年度上易字第91號 110年度上訴字第148號、110年度上易字第91號  判    決 確定日期 110年5月26日 110年5月26日 110年5月26日 備            註  高雄地檢110 年度執字第5553號 高雄地檢110 年度執字第5553號 高雄地檢110 年度執字第5553號   編號9 至104曾定應執行刑有期徒刑1年8月   

 編          號           16          17          18  罪          名  詐欺 詐欺 詐欺  宣    告    刑  有期徒刑2 月，如易科罰金，以新臺幣1 千元折算1日 有期徒刑2 月，如易科罰金，以新臺幣1 千元折算1日 有期徒刑2 月，如易科罰金，以新臺幣1 千元折算1日  犯  罪  日  期  108年4月7日 108年4月2日 108年4月2日  偵查(自訴)機關  年度案號  高雄地檢108 年度偵字第18095號等 高雄地檢108 年度偵字第18095號等 高雄地檢108 年度偵字第18095號等 最  後事實審 法    院 雄高分院 雄高分院 雄高分院  案    號 110年度上訴字第148號、110年度上易字第91號 110年度上訴字第148號、110年度上易字第91號 110年度上訴字第148號、110年度上易字第91號  判決日期 110年5月26日 110年5月26日 110年5月26日 確  定判  決 法    院 雄高分院 雄高分院 雄高分院  案    號 110年度上訴字第148號、110年度上易字第91號 110年度上訴字第148號、110年度上易字第91號 110年度上訴字第148號、110年度上易字第91號  判    決 確定日期 110年5月26日 110年5月26日 110年5月26日 備            註  高雄地檢110 年度執字第5553號 高雄地檢110 年度執字第5553號 高雄地檢110 年度執字第5553號   編號9 至104曾定應執行刑有期徒刑1年8月   

 編          號           19          20          21  罪          名  詐欺 詐欺 詐欺  宣    告    刑  有期徒刑2 月，如易科罰金，以新臺幣1 千元折算1日 有期徒刑2 月，如易科罰金，以新臺幣1 千元折算1日 有期徒刑2 月，如易科罰金，以新臺幣1 千元折算1日  犯  罪  日  期  108年4月12日 108年4月4日 108年2月2日  偵查(自訴)機關  年度案號  高雄地檢108 年度偵字第18095號等 高雄地檢108 年度偵字第18095號等 高雄地檢108 年度偵字第18095號等 最  後事實審 法    院 雄高分院 雄高分院 雄高分院  案    號 110年度上訴字第148號、110年度上易字第91號 110年度上訴字第148號、110年度上易字第91號 110年度上訴字第148號、110年度上易字第91號  判決日期 110年5月26日 110年5月26日 110年5月26日 確  定判  決 法    院 雄高分院 雄高分院 雄高分院  案    號 110年度上訴字第148號、110年度上易字第91號 110年度上訴字第148號、110年度上易字第91號 110年度上訴字第148號、110年度上易字第91號  判    決 確定日期 110年5月26日 110年5月26日 110年5月26日 備            註  高雄地檢110 年度執字第5553號 高雄地檢110 年度執字第5553號 高雄地檢110 年度執字第5553號   編號9 至104曾定應執行刑有期徒刑1年8月   

 編          號           22          23          24  罪          名  詐欺 詐欺 詐欺  宣    告    刑  有期徒刑2 月，如易科罰金，以新臺幣1 千元折算1日 有期徒刑2 月，如易科罰金，以新臺幣1 千元折算1日 有期徒刑2 月，如易科罰金，以新臺幣1 千元折算1日  犯  罪  日  期  108年4月6日 108年4月3日 108年4月15日  偵查(自訴)機關  年度案號  高雄地檢108 年度偵字第18095號等 高雄地檢108 年度偵字第18095號等 高雄地檢108 年度偵字第18095號等 最  後事實審 法    院 雄高分院 雄高分院 雄高分院  案    號 110年度上訴字第148號、110年度上易字第91號 110年度上訴字第148號、110年度上易字第91號 110年度上訴字第148號、110年度上易字第91號  判決日期 110年5月26日 110年5月26日 110年5月26日 確  定判  決 法    院 雄高分院 雄高分院 雄高分院  案    號 110年度上訴字第148號、110年度上易字第91號 110年度上訴字第148號、110年度上易字第91號 110年度上訴字第148號、110年度上易字第91號  判    決 確定日期 110年5月26日 110年5月26日 110年5月26日 備            註  高雄地檢110 年度執字第5553號 高雄地檢110 年度執字第5553號 高雄地檢110 年度執字第5553號   編號9 至104曾定應執行刑有期徒刑1年8月   

 編          號           25          26          27  罪          名  詐欺 詐欺 詐欺  宣    告    刑  有期徒刑2 月，如易科罰金，以新臺幣1 千元折算1日 有期徒刑2 月，如易科罰金，以新臺幣1 千元折算1日 有期徒刑2 月，如易科罰金，以新臺幣1 千元折算1日  犯  罪  日  期  108年4月13日 108年3月9日 107年11月11日  偵查(自訴)機關  年度案號  高雄地檢108 年度偵字第18095號等 高雄地檢108 年度偵字第18095號等 高雄地檢108 年度偵字第18095號等 最  後事實審 法    院 雄高分院 雄高分院 雄高分院  案    號 110年度上訴字第148號、110年度上易字第91號 110年度上訴字第148號、110年度上易字第91號 110年度上訴字第148號、110年度上易字第91號  判決日期 110年5月26日 110年5月26日 110年5月26日 確  定判  決 法    院 雄高分院 雄高分院 雄高分院  案    號 110年度上訴字第148號、110年度上易字第91號 110年度上訴字第148號、110年度上易字第91號 110年度上訴字第148號、110年度上易字第91號  判    決 確定日期 110年5月26日 110年5月26日 110年5月26日 備            註  高雄地檢110 年度執字第5553號 高雄地檢110 年度執字第5553號 高雄地檢110 年度執字第5553號   編號9 至104曾定應執行刑有期徒刑1年8月   

 編          號           28          29          30  罪          名  詐欺 詐欺 詐欺  宣    告    刑  有期徒刑2 月，如易科罰金，以新臺幣1 千元折算1日 有期徒刑2 月，如易科罰金，以新臺幣1 千元折算1日 有期徒刑2 月，如易科罰金，以新臺幣1 千元折算1日  犯  罪  日  期  108年4月5日至同年月15日 108年4月14日 108年4月9日  偵查(自訴)機關  年度案號  高雄地檢108 年度偵字第18095號等 高雄地檢108 年度偵字第18095號等 高雄地檢108 年度偵字第18095號等 最  後事實審 法    院 雄高分院 雄高分院 雄高分院  案    號 110年度上訴字第148號、110年度上易字第91號 110年度上訴字第148號、110年度上易字第91號 110年度上訴字第148號、110年度上易字第91號  判決日期 110年5月26日 110年5月26日 110年5月26日 確  定判  決 法    院 雄高分院 雄高分院 雄高分院  案    號 110年度上訴字第148號、110年度上易字第91號 110年度上訴字第148號、110年度上易字第91號 110年度上訴字第148號、110年度上易字第91號  判    決 確定日期 110年5月26日 110年5月26日 110年5月26日 備            註  高雄地檢110 年度執字第5553號 高雄地檢110 年度執字第5553號 高雄地檢110 年度執字第5553號   編號9 至104曾定應執行刑有期徒刑1年8月   

 編          號           31          32          33  罪          名  詐欺 詐欺 詐欺  宣    告    刑  有期徒刑2 月，如易科罰金，以新臺幣1 千元折算1日 有期徒刑2 月，如易科罰金，以新臺幣1 千元折算1日 有期徒刑2 月，如易科罰金，以新臺幣1 千元折算1日  犯  罪  日  期  108年4月14日 108年4月15日 108年4月6日  偵查(自訴)機關  年度案號  高雄地檢108 年度偵字第18095號等 高雄地檢108 年度偵字第18095號等 高雄地檢108 年度偵字第18095號等 最  後事實審 法    院 雄高分院 雄高分院 雄高分院  案    號 110年度上訴字第148號、110年度上易字第91號 110年度上訴字第148號、110年度上易字第91號 110年度上訴字第148號、110年度上易字第91號  判決日期 110年5月26日 110年5月26日 110年5月26日 確  定判  決 法    院 雄高分院 雄高分院 雄高分院  案    號 110年度上訴字第148號、110年度上易字第91號 110年度上訴字第148號、110年度上易字第91號 110年度上訴字第148號、110年度上易字第91號  判    決 確定日期 110年5月26日 110年5月26日 110年5月26日 備            註  高雄地檢110 年度執字第5553號 高雄地檢110 年度執字第5553號 高雄地檢110 年度執字第5553號   編號9 至104曾定應執行刑有期徒刑1年8月   

 編          號           34          35          36  罪          名  詐欺 詐欺 詐欺  宣    告    刑  有期徒刑2 月，如易科罰金，以新臺幣1 千元折算1日 有期徒刑2 月，如易科罰金，以新臺幣1 千元折算1日 有期徒刑2 月，如易科罰金，以新臺幣1 千元折算1日  犯  罪  日  期  108年4月10日 108年4月12日 108年4月7日  偵查(自訴)機關  年度案號  高雄地檢108 年度偵字第18095號等 高雄地檢108 年度偵字第18095號等 高雄地檢108 年度偵字第18095號等 最  後事實審 法    院 雄高分院 雄高分院 雄高分院  案    號 110年度上訴字第148號、110年度上易字第91號 110年度上訴字第148號、110年度上易字第91號 110年度上訴字第148號、110年度上易字第91號  判決日期 110年5月26日 110年5月26日 110年5月26日 確  定判  決 法    院 雄高分院 雄高分院 雄高分院  案    號 110年度上訴字第148號、110年度上易字第91號 110年度上訴字第148號、110年度上易字第91號 110年度上訴字第148號、110年度上易字第91號  判    決 確定日期 110年5月26日 110年5月26日 110年5月26日 備            註  高雄地檢110 年度執字第5553號 高雄地檢110 年度執字第5553號 高雄地檢110 年度執字第5553號   編號9 至104曾定應執行刑有期徒刑1年8月   

 編          號           37          38          39  罪          名  詐欺 詐欺 詐欺  宣    告    刑  有期徒刑2 月，如易科罰金，以新臺幣1 千元折算1日 有期徒刑2 月，如易科罰金，以新臺幣1 千元折算1日 有期徒刑2 月，如易科罰金，以新臺幣1 千元折算1日  犯  罪  日  期  108年4月7日 108年4月13日 108年4月12日  偵查(自訴)機關  年度案號  高雄地檢108 年度偵字第18095號等 高雄地檢108 年度偵字第18095號等 高雄地檢108 年度偵字第18095號等 最  後事實審 法    院 雄高分院 雄高分院 雄高分院  案    號 110年度上訴字第148號、110年度上易字第91號 110年度上訴字第148號、110年度上易字第91號 110年度上訴字第148號、110年度上易字第91號  判決日期 110年5月26日 110年5月26日 110年5月26日 確  定判  決 法    院 雄高分院 雄高分院 雄高分院  案    號 110年度上訴字第148號、110年度上易字第91號 110年度上訴字第148號、110年度上易字第91號 110年度上訴字第148號、110年度上易字第91號  判    決 確定日期 110年5月26日 110年5月26日 110年5月26日 備            註  高雄地檢110 年度執字第5553號 高雄地檢110 年度執字第5553號 高雄地檢110 年度執字第5553號   編號9 至104曾定應執行刑有期徒刑1年8月   

 編          號           40          41          42  罪          名  詐欺 詐欺 詐欺  宣    告    刑  有期徒刑2 月，如易科罰金，以新臺幣1 千元折算1日 有期徒刑2 月，如易科罰金，以新臺幣1 千元折算1日 有期徒刑2 月，如易科罰金，以新臺幣1 千元折算1日  犯  罪  日  期  108年3月4日 108年4月7日 108年4月8日  偵查(自訴)機關  年度案號  高雄地檢108 年度偵字第18095號等 高雄地檢108 年度偵字第18095號等 高雄地檢108 年度偵字第18095號等 最  後事實審 法    院 雄高分院 雄高分院 雄高分院  案    號 110年度上訴字第148號、110年度上易字第91號 110年度上訴字第148號、110年度上易字第91號 110年度上訴字第148號、110年度上易字第91號  判決日期 110年5月26日 110年5月26日 110年5月26日 確  定判  決 法    院 雄高分院 雄高分院 雄高分院  案    號 110年度上訴字第148號、110年度上易字第91號 110年度上訴字第148號、110年度上易字第91號 110年度上訴字第148號、110年度上易字第91號  判    決 確定日期 110年5月26日 110年5月26日 110年5月26日 備            註  高雄地檢110 年度執字第5553號 高雄地檢110 年度執字第5553號 高雄地檢110 年度執字第5553號   編號9 至104曾定應執行刑有期徒刑1年8月   

 編          號           43          44          45  罪          名  詐欺 詐欺 詐欺  宣    告    刑  有期徒刑2 月，如易科罰金，以新臺幣1 千元折算1日 有期徒刑2 月，如易科罰金，以新臺幣1 千元折算1日 有期徒刑2 月，如易科罰金，以新臺幣1 千元折算1日  犯  罪  日  期  108年4月4日 108年4月9日 108年4月15日  偵查(自訴)機關  年度案號  高雄地檢108 年度偵字第18095號等 高雄地檢108 年度偵字第18095號等 高雄地檢108 年度偵字第18095號等 最  後事實審 法    院 雄高分院 雄高分院 雄高分院  案    號 110年度上訴字第148號、110年度上易字第91號 110年度上訴字第148號、110年度上易字第91號 110年度上訴字第148號、110年度上易字第91號  判決日期 110年5月26日 110年5月26日 110年5月26日 確  定判  決 法    院 雄高分院 雄高分院 雄高分院  案    號 110年度上訴字第148號、110年度上易字第91號 110年度上訴字第148號、110年度上易字第91號 110年度上訴字第148號、110年度上易字第91號  判    決 確定日期 110年5月26日 110年5月26日 110年5月26日 備            註  高雄地檢110 年度執字第5553號 高雄地檢110 年度執字第5553號 高雄地檢110 年度執字第5553號   編號9 至104曾定應執行刑有期徒刑1年8月    

 編          號           46          47          48  罪          名  詐欺 詐欺 詐欺  宣    告    刑  有期徒刑2 月，如易科罰金，以新臺幣1 千元折算1日 有期徒刑2 月，如易科罰金，以新臺幣1 千元折算1日 有期徒刑2 月，如易科罰金，以新臺幣1 千元折算1日  犯  罪  日  期  108年3月20日 108年4月2日 108年4月14日  偵查(自訴)機關  年度案號  高雄地檢108 年度偵字第18095號等 高雄地檢108 年度偵字第18095號等 高雄地檢108 年度偵字第18095號等 最  後事實審 法    院 雄高分院 雄高分院 雄高分院  案    號 110年度上訴字第148號、110年度上易字第91號 110年度上訴字第148號、110年度上易字第91號 110年度上訴字第148號、110年度上易字第91號  判決日期 110年5月26日 110年5月26日 110年5月26日 確  定判  決 法    院 雄高分院 雄高分院 雄高分院  案    號 110年度上訴字第148號、110年度上易字第91號 110年度上訴字第148號、110年度上易字第91號 110年度上訴字第148號、110年度上易字第91號  判    決 確定日期 110年5月26日 110年5月26日 110年5月26日 備            註  高雄地檢110 年度執字第5553號 高雄地檢110 年度執字第5553號 高雄地檢110 年度執字第5553號   編號9 至104曾定應執行刑有期徒刑1年8月    

 編          號           49          50          51  罪          名  詐欺 詐欺 詐欺  宣    告    刑  有期徒刑2 月，如易科罰金，以新臺幣1 千元折算1日 有期徒刑2 月，如易科罰金，以新臺幣1 千元折算1日 有期徒刑2 月，如易科罰金，以新臺幣1 千元折算1日  犯  罪  日  期  108年4月15日 108年4月2日至同年月4日 108年4月4日  偵查(自訴)機關  年度案號  高雄地檢108 年度偵字第18095號等 高雄地檢108 年度偵字第18095號等 高雄地檢108 年度偵字第18095號等 最  後事實審 法    院 雄高分院 雄高分院 雄高分院  案    號 110年度上訴字第148號、110年度上易字第91號 110年度上訴字第148號、110年度上易字第91號 110年度上訴字第148號、110年度上易字第91號  判決日期 110年5月26日 110年5月26日 110年5月26日 確  定判  決 法    院 雄高分院 雄高分院 雄高分院  案    號 110年度上訴字第148號、110年度上易字第91號 110年度上訴字第148號、110年度上易字第91號 110年度上訴字第148號、110年度上易字第91號  判    決 確定日期 110年5月26日 110年5月26日 110年5月26日 備            註  高雄地檢110 年度執字第5553號 高雄地檢110 年度執字第5553號 高雄地檢110 年度執字第5553號   編號9 至104曾定應執行刑有期徒刑1年8月   

 編          號           52          53          54  罪          名  詐欺 詐欺 詐欺  宣    告    刑  有期徒刑2 月，如易科罰金，以新臺幣1 千元折算1日 有期徒刑2 月，如易科罰金，以新臺幣1 千元折算1日 有期徒刑2 月，如易科罰金，以新臺幣1 千元折算1日  犯  罪  日  期  108年3月29日 108年4月7日 108年4月13日至同年月14日  偵查(自訴)機關  年度案號  高雄地檢108 年度偵字第18095號等 高雄地檢108 年度偵字第18095號等 高雄地檢108 年度偵字第18095號等 最  後事實審 法    院 雄高分院 雄高分院 雄高分院  案    號 110年度上訴字第148號、110年度上易字第91號 110年度上訴字第148號、110年度上易字第91號 110年度上訴字第148號、110年度上易字第91號  判決日期 110年5月26日 110年5月26日 110年5月26日 確  定判  決 法    院 雄高分院 雄高分院 雄高分院  案    號 110年度上訴字第148號、110年度上易字第91號 110年度上訴字第148號、110年度上易字第91號 110年度上訴字第148號、110年度上易字第91號  判    決 確定日期 110年5月26日 110年5月26日 110年5月26日 備            註  高雄地檢110 年度執字第5553號 高雄地檢110 年度執字第5553號 高雄地檢110 年度執字第5553號   編號9 至104曾定應執行刑有期徒刑1年8月    

 編          號           55          56          57  罪          名  詐欺 詐欺 詐欺  宣    告    刑  有期徒刑2 月，如易科罰金，以新臺幣1 千元折算1日 有期徒刑2 月，如易科罰金，以新臺幣1 千元折算1日 有期徒刑2 月，如易科罰金，以新臺幣1 千元折算1日  犯  罪  日  期  108年4月12日 108年4月7日 108年4月9日  偵查(自訴)機關  年度案號  高雄地檢108 年度偵字第18095號等 高雄地檢108 年度偵字第18095號等 高雄地檢108 年度偵字第18095號等 最  後事實審 法    院 雄高分院 雄高分院 雄高分院  案    號 110年度上訴字第148號、110年度上易字第91號 110年度上訴字第148號、110年度上易字第91號 110年度上訴字第148號、110年度上易字第91號  判決日期 110年5月26日 110年5月26日 110年5月26日 確  定判  決 法    院 雄高分院 雄高分院 雄高分院  案    號 110年度上訴字第148號、110年度上易字第91號 110年度上訴字第148號、110年度上易字第91號 110年度上訴字第148號、110年度上易字第91號  判    決 確定日期 110年5月26日 110年5月26日 110年5月26日 備            註  高雄地檢110 年度執字第5553號 高雄地檢110 年度執字第5553號 高雄地檢110 年度執字第5553號   編號9 至104曾定應執行刑有期徒刑1年8月    

 編          號           58          59          60  罪          名  詐欺 詐欺 詐欺  宣    告    刑  有期徒刑2 月，如易科罰金，以新臺幣1 千元折算1日 有期徒刑2 月，如易科罰金，以新臺幣1 千元折算1日 有期徒刑2 月，如易科罰金，以新臺幣1 千元折算1日  犯  罪  日  期  108年4月15日 108年3月27日 108年4月6日至同年月13日  偵查(自訴)機關  年度案號  高雄地檢108 年度偵字第18095號等 高雄地檢108 年度偵字第18095號等 高雄地檢108 年度偵字第18095號等 最  後事實審 法    院 雄高分院 雄高分院 雄高分院  案    號 110年度上訴字第148號、110年度上易字第91號 110年度上訴字第148號、110年度上易字第91號 110年度上訴字第148號、110年度上易字第91號  判決日期 110年5月26日 110年5月26日 110年5月26日 確  定判  決 法    院 雄高分院 雄高分院 雄高分院  案    號 110年度上訴字第148號、110年度上易字第91號 110年度上訴字第148號、110年度上易字第91號 110年度上訴字第148號、110年度上易字第91號  判    決 確定日期 110年5月26日 110年5月26日 110年5月26日 備            註  高雄地檢110 年度執字第5553號 高雄地檢110 年度執字第5553號 高雄地檢110 年度執字第5553號   編號9 至104曾定應執行刑有期徒刑1年8月   

 編          號           61          62          63  罪          名  詐欺 詐欺 詐欺  宣    告    刑  有期徒刑2 月，如易科罰金，以新臺幣1 千元折算1日 有期徒刑2 月，如易科罰金，以新臺幣1 千元折算1日 有期徒刑2 月，如易科罰金，以新臺幣1 千元折算1日  犯  罪  日  期  108年4月9日 108年3月16日 108年4月5日  偵查(自訴)機關  年度案號  高雄地檢108 年度偵字第18095號等 高雄地檢108 年度偵字第18095號等 高雄地檢108 年度偵字第18095號等 最  後事實審 法    院 雄高分院 雄高分院 雄高分院  案    號 110年度上訴字第148號、110年度上易字第91號 110年度上訴字第148號、110年度上易字第91號 110年度上訴字第148號、110年度上易字第91號  判決日期 110年5月26日 110年5月26日 110年5月26日 確  定判  決 法    院 雄高分院 雄高分院 雄高分院  案    號 110年度上訴字第148號、110年度上易字第91號 110年度上訴字第148號、110年度上易字第91號 110年度上訴字第148號、110年度上易字第91號  判    決 確定日期 110年5月26日 110年5月26日 110年5月26日 備            註  高雄地檢110 年度執字第5553號 高雄地檢110 年度執字第5553號 高雄地檢110 年度執字第5553號   編號9 至104曾定應執行刑有期徒刑1年8月    

 編          號           64          65          66  罪          名  詐欺 詐欺 詐欺  宣    告    刑  有期徒刑2 月，如易科罰金，以新臺幣1 千元折算1日 有期徒刑2 月，如易科罰金，以新臺幣1 千元折算1日 有期徒刑2 月，如易科罰金，以新臺幣1 千元折算1日  犯  罪  日  期  108年4月4日 108年4月9日 108年4月3日至同年月8日  偵查(自訴)機關  年度案號  高雄地檢108 年度偵字第18095號等 高雄地檢108 年度偵字第18095號等 高雄地檢108 年度偵字第18095號等 最  後事實審 法    院 雄高分院 雄高分院 雄高分院  案    號 110年度上訴字第148號、110年度上易字第91號 110年度上訴字第148號、110年度上易字第91號 110年度上訴字第148號、110年度上易字第91號  判決日期 110年5月26日 110年5月26日 110年5月26日 確  定判  決 法    院 雄高分院 雄高分院 雄高分院  案    號 110年度上訴字第148號、110年度上易字第91號 110年度上訴字第148號、110年度上易字第91號 110年度上訴字第148號、110年度上易字第91號  判    決 確定日期 110年5月26日 110年5月26日 110年5月26日 備            註  高雄地檢110 年度執字第5553號 高雄地檢110 年度執字第5553號 高雄地檢110 年度執字第5553號   編號9 至104曾定應執行刑有期徒刑1年8月   

 編          號           67          68          69  罪          名  詐欺 詐欺 詐欺  宣    告    刑  有期徒刑2 月，如易科罰金，以新臺幣1 千元折算1日 有期徒刑2 月，如易科罰金，以新臺幣1 千元折算1日 有期徒刑2 月，如易科罰金，以新臺幣1 千元折算1日  犯  罪  日  期  108年4月15日 108年3月18日 108年4月9日  偵查(自訴)機關  年度案號  高雄地檢108 年度偵字第18095號等 高雄地檢108 年度偵字第18095號等 高雄地檢108 年度偵字第18095號等 最  後事實審 法    院 雄高分院 雄高分院 雄高分院  案    號 110年度上訴字第148號、110年度上易字第91號 110年度上訴字第148號、110年度上易字第91號 110年度上訴字第148號、110年度上易字第91號  判決日期 110年5月26日 110年5月26日 110年5月26日 確  定判  決 法    院 雄高分院 雄高分院 雄高分院  案    號 110年度上訴字第148號、110年度上易字第91號 110年度上訴字第148號、110年度上易字第91號 110年度上訴字第148號、110年度上易字第91號  判    決 確定日期 110年5月26日 110年5月26日 110年5月26日 備            註  高雄地檢110 年度執字第5553號 高雄地檢110 年度執字第5553號 高雄地檢110 年度執字第5553號   編號9 至104曾定應執行刑有期徒刑1年8月    

 編          號           70          71          72  罪          名  詐欺 詐欺 詐欺  宣    告    刑  有期徒刑2 月，如易科罰金，以新臺幣1 千元折算1日 有期徒刑2 月，如易科罰金，以新臺幣1 千元折算1日 有期徒刑2 月，如易科罰金，以新臺幣1 千元折算1日  犯  罪  日  期  107年11月12日 108年4月7日 108年4月4日  偵查(自訴)機關  年度案號  高雄地檢108 年度偵字第18095號等 高雄地檢108 年度偵字第18095號等 高雄地檢108 年度偵字第18095號等 最  後事實審 法    院 雄高分院 雄高分院 雄高分院  案    號 110年度上訴字第148號、110年度上易字第91號 110年度上訴字第148號、110年度上易字第91號 110年度上訴字第148號、110年度上易字第91號  判決日期 110年5月26日 110年5月26日 110年5月26日 確  定判  決 法    院 雄高分院 雄高分院 雄高分院  案    號 110年度上訴字第148號、110年度上易字第91號 110年度上訴字第148號、110年度上易字第91號 110年度上訴字第148號、110年度上易字第91號  判    決 確定日期 110年5月26日 110年5月26日 110年5月26日 備            註  高雄地檢110 年度執字第5553號 高雄地檢110 年度執字第5553號 高雄地檢110 年度執字第5553號   編號9 至104曾定應執行刑有期徒刑1年8月    

 編          號           73          74          75  罪          名  詐欺 詐欺 詐欺  宣    告    刑  有期徒刑2 月，如易科罰金，以新臺幣1 千元折算1日 有期徒刑2 月，如易科罰金，以新臺幣1 千元折算1日 有期徒刑2 月，如易科罰金，以新臺幣1 千元折算1日  犯  罪  日  期  108年4月7日至同年月14日 108年4月2日 108年4月9日  偵查(自訴)機關  年度案號  高雄地檢108 年度偵字第18095號等 高雄地檢108 年度偵字第18095號等 高雄地檢108 年度偵字第18095號等 最  後事實審 法    院 雄高分院 雄高分院 雄高分院  案    號 110年度上訴字第148號、110年度上易字第91號 110年度上訴字第148號、110年度上易字第91號 110年度上訴字第148號、110年度上易字第91號  判決日期 110年5月26日 110年5月26日 110年5月26日 確  定判  決 法    院 雄高分院 雄高分院 雄高分院  案    號 110年度上訴字第148號、110年度上易字第91號 110年度上訴字第148號、110年度上易字第91號 110年度上訴字第148號、110年度上易字第91號  判    決 確定日期 110年5月26日 110年5月26日 110年5月26日 備            註  高雄地檢110 年度執字第5553號 高雄地檢110 年度執字第5553號 高雄地檢110 年度執字第5553號   編號9 至104曾定應執行刑有期徒刑1年8月   

 編          號           76          77          78  罪          名  詐欺 詐欺 詐欺  宣    告    刑  有期徒刑2 月，如易科罰金，以新臺幣1 千元折算1日 有期徒刑2 月，如易科罰金，以新臺幣1 千元折算1日 有期徒刑2 月，如易科罰金，以新臺幣1 千元折算1日  犯  罪  日  期  108年4月3日至同年月5日 108年3月29日至同年4月8日 108年3月下旬  偵查(自訴)機關  年度案號  高雄地檢108 年度偵字第18095號等 高雄地檢108 年度偵字第18095號等 高雄地檢108 年度偵字第18095號等 最  後事實審 法    院 雄高分院 雄高分院 雄高分院  案    號 110年度上訴字第148號、110年度上易字第91號 110年度上訴字第148號、110年度上易字第91號 110年度上訴字第148號、110年度上易字第91號  判決日期 110年5月26日 110年5月26日 110年5月26日 確  定判  決 法    院 雄高分院 雄高分院 雄高分院  案    號 110年度上訴字第148號、110年度上易字第91號 110年度上訴字第148號、110年度上易字第91號 110年度上訴字第148號、110年度上易字第91號  判    決 確定日期 110年5月26日 110年5月26日 110年5月26日 備            註  高雄地檢110 年度執字第5553號 高雄地檢110 年度執字第5553號 高雄地檢110 年度執字第5553號   編號9 至104曾定應執行刑有期徒刑1年8月    

 編          號           79          80          81  罪          名  詐欺 詐欺 詐欺  宣    告    刑  有期徒刑2 月，如易科罰金，以新臺幣1 千元折算1日 有期徒刑3 月，如易科罰金，以新臺幣1 千元折算1日 有期徒刑3 月，如易科罰金，以新臺幣1 千元折算1日  犯  罪  日  期  108年3月28日 108年3月11日 108年4月4日  偵查(自訴)機關  年度案號  高雄地檢108 年度偵字第18095號等 高雄地檢108 年度偵字第18095號等 高雄地檢108 年度偵字第18095號等 最  後事實審 法    院 雄高分院 雄高分院 雄高分院  案    號 110年度上訴字第148號、110年度上易字第91號 110年度上訴字第148號、110年度上易字第91號 110年度上訴字第148號、110年度上易字第91號  判決日期 110年5月26日 110年5月26日 110年5月26日 確  定判  決 法    院 雄高分院 雄高分院 雄高分院  案    號 110年度上訴字第148號、110年度上易字第91號 110年度上訴字第148號、110年度上易字第91號 110年度上訴字第148號、110年度上易字第91號  判    決 確定日期 110年5月26日 110年5月26日 110年5月26日 備            註  高雄地檢110 年度執字第5553號 高雄地檢110 年度執字第5553號 高雄地檢110 年度執字第5553號   編號9 至104曾定應執行刑有期徒刑1年8月    

 編          號           82          83          84  罪          名  詐欺 詐欺 詐欺  宣    告    刑  有期徒刑3 月，如易科罰金，以新臺幣1 千元折算1日 有期徒刑3 月，如易科罰金，以新臺幣1 千元折算1日 有期徒刑3 月，如易科罰金，以新臺幣1 千元折算1日  犯  罪  日  期  108年4月9日 108年3月26日 108年2月12日至同年3月23日  偵查(自訴)機關  年度案號  高雄地檢108 年度偵字第18095號等 高雄地檢108 年度偵字第18095號等 高雄地檢108 年度偵字第18095號等 最  後事實審 法    院 雄高分院 雄高分院 雄高分院  案    號 110年度上訴字第148號、110年度上易字第91號 110年度上訴字第148號、110年度上易字第91號 110年度上訴字第148號、110年度上易字第91號  判決日期 110年5月26日 110年5月26日 110年5月26日 確  定判  決 法    院 雄高分院 雄高分院 雄高分院  案    號 110年度上訴字第148號、110年度上易字第91號 110年度上訴字第148號、110年度上易字第91號 110年度上訴字第148號、110年度上易字第91號  判    決 確定日期 110年5月26日 110年5月26日 110年5月26日 備            註  高雄地檢110 年度執字第5553號 高雄地檢110 年度執字第5553號 高雄地檢110 年度執字第5553號   編號9 至104曾定應執行刑有期徒刑1年8月   

 編          號           85          86          87  罪          名  詐欺 詐欺 詐欺  宣    告    刑  有期徒刑3 月，如易科罰金，以新臺幣1 千元折算1日 有期徒刑3 月，如易科罰金，以新臺幣1 千元折算1日 有期徒刑3 月，如易科罰金，以新臺幣1 千元折算1日  犯  罪  日  期  108年1月17日 108年1月27日 107年11月3日  偵查(自訴)機關  年度案號  高雄地檢108 年度偵字第18095號等 高雄地檢108 年度偵字第18095號等 高雄地檢108 年度偵字第18095號等 最  後事實審 法    院 雄高分院 雄高分院 雄高分院  案    號 110年度上訴字第148號、110年度上易字第91號 110年度上訴字第148號、110年度上易字第91號 110年度上訴字第148號、110年度上易字第91號  判決日期 110年5月26日 110年5月26日 110年5月26日 確  定判  決 法    院 雄高分院 雄高分院 雄高分院  案    號 110年度上訴字第148號、110年度上易字第91號 110年度上訴字第148號、110年度上易字第91號 110年度上訴字第148號、110年度上易字第91號  判    決 確定日期 110年5月26日 110年5月26日 110年5月26日 備            註  高雄地檢110 年度執字第5553號 高雄地檢110 年度執字第5553號 高雄地檢110 年度執字第5553號   編號9 至104曾定應執行刑有期徒刑1年8月    

 編          號           88          89          90  罪          名  詐欺 詐欺 詐欺  宣    告    刑  有期徒刑3 月，如易科罰金，以新臺幣1 千元折算1日 有期徒刑3 月，如易科罰金，以新臺幣1 千元折算1日 有期徒刑3 月，如易科罰金，以新臺幣1 千元折算1日  犯  罪  日  期  108年3月28日至同年月31日 108年3月29日至同年4月13日 107年11月11日  偵查(自訴)機關  年度案號  高雄地檢108 年度偵字第18095號等 高雄地檢108 年度偵字第18095號等 高雄地檢108 年度偵字第18095號等 最  後事實審 法    院 雄高分院 雄高分院 雄高分院  案    號 110年度上訴字第148號、110年度上易字第91號 110年度上訴字第148號、110年度上易字第91號 110年度上訴字第148號、110年度上易字第91號  判決日期 110年5月26日 110年5月26日 110年5月26日 確  定判  決 法    院 雄高分院 雄高分院 雄高分院  案    號 110年度上訴字第148號、110年度上易字第91號 110年度上訴字第148號、110年度上易字第91號 110年度上訴字第148號、110年度上易字第91號  判    決 確定日期 110年5月26日 110年5月26日 110年5月26日 備            註  高雄地檢110 年度執字第5553號 高雄地檢110 年度執字第5553號 高雄地檢110 年度執字第5553號   編號9 至104曾定應執行刑有期徒刑1年8月    

 編          號           91          92          93  罪          名  詐欺 詐欺 詐欺  宣    告    刑  有期徒刑3 月，如易科罰金，以新臺幣1 千元折算1日 有期徒刑3 月，如易科罰金，以新臺幣1 千元折算1日 有期徒刑3 月，如易科罰金，以新臺幣1 千元折算1日  犯  罪  日  期  108年4月8日 108年3月26日至同年4月13日 108年3月21日至同年4月15日  偵查(自訴)機關  年度案號  高雄地檢108 年度偵字第18095號等 高雄地檢108 年度偵字第18095號等 高雄地檢108 年度偵字第18095號等 最  後事實審 法    院 雄高分院 雄高分院 雄高分院  案    號 110年度上訴字第148號、110年度上易字第91號 110年度上訴字第148號、110年度上易字第91號 110年度上訴字第148號、110年度上易字第91號  判決日期 110年5月26日 110年5月26日 110年5月26日 確  定判  決 法    院 雄高分院 雄高分院 雄高分院  案    號 110年度上訴字第148號、110年度上易字第91號 110年度上訴字第148號、110年度上易字第91號 110年度上訴字第148號、110年度上易字第91號  判    決 確定日期 110年5月26日 110年5月26日 110年5月26日 備            註  高雄地檢110 年度執字第5553號 高雄地檢110 年度執字第5553號 高雄地檢110 年度執字第5553號   編號9 至104曾定應執行刑有期徒刑1年8月    

 編          號           94          95          96  罪          名  詐欺 詐欺 詐欺  宣    告    刑  有期徒刑3 月，如易科罰金，以新臺幣1 千元折算1日 有期徒刑4 月，如易科罰金，以新臺幣1 千元折算1日 有期徒刑4 月，如易科罰金，以新臺幣1 千元折算1日  犯  罪  日  期  108年4月6日至同年月7日 108年3月9日至同年4月13日 108年4月2日  偵查(自訴)機關  年度案號  高雄地檢108 年度偵字第18095號等 高雄地檢108 年度偵字第18095號等 高雄地檢108 年度偵字第18095號等 最  後事實審 法    院 雄高分院 雄高分院 雄高分院  案    號 110年度上訴字第148號、110年度上易字第91號 110年度上訴字第148號、110年度上易字第91號 110年度上訴字第148號、110年度上易字第91號  判決日期 110年5月26日 110年5月26日 110年5月26日 確  定判  決 法    院 雄高分院 雄高分院 雄高分院  案    號 110年度上訴字第148號、110年度上易字第91號 110年度上訴字第148號、110年度上易字第91號 110年度上訴字第148號、110年度上易字第91號  判    決 確定日期 110年5月26日 110年5月26日 110年5月26日 備            註  高雄地檢110 年度執字第5553號 高雄地檢110 年度執字第5553號 高雄地檢110 年度執字第5553號   編號9 至104曾定應執行刑有期徒刑1年8月   

 編          號           97          98          99  罪          名  詐欺 詐欺 詐欺  宣    告    刑  有期徒刑4 月，如易科罰金，以新臺幣1 千元折算1日 有期徒刑4 月，如易科罰金，以新臺幣1 千元折算1日 有期徒刑4 月，如易科罰金，以新臺幣1 千元折算1日  犯  罪  日  期  107年11月9日 108年3月25日 108年4月2日至同年月15日  偵查(自訴)機關  年度案號  高雄地檢108 年度偵字第18095號等 高雄地檢108 年度偵字第18095號等 高雄地檢108 年度偵字第18095號等 最  後事實審 法    院 雄高分院 雄高分院 雄高分院  案    號 110年度上訴字第148號、110年度上易字第91號 110年度上訴字第148號、110年度上易字第91號 110年度上訴字第148號、110年度上易字第91號  判決日期 110年5月26日 110年5月26日 110年5月26日 確  定判  決 法    院 雄高分院 雄高分院 雄高分院  案    號 110年度上訴字第148號、110年度上易字第91號 110年度上訴字第148號、110年度上易字第91號 110年度上訴字第148號、110年度上易字第91號  判    決 確定日期 110年5月26日 110年5月26日 110年5月26日 備            註  高雄地檢110 年度執字第5553號 高雄地檢110 年度執字第5553號 高雄地檢110 年度執字第5553號   編號9 至104曾定應執行刑有期徒刑1年8月    

 編          號           100          101          102  罪          名  詐欺 詐欺 詐欺  宣    告    刑  有期徒刑4 月，如易科罰金，以新臺幣1 千元折算1日 有期徒刑6 月，如易科罰金，以新臺幣1 千元折算1日 有期徒刑6 月，如易科罰金，以新臺幣1 千元折算1日  犯  罪  日  期  108年4月13日 108年3月23日至同年4月8日 108年4月14日  偵查(自訴)機關  年度案號  高雄地檢108 年度偵字第18095號等 高雄地檢108 年度偵字第18095號等 高雄地檢108 年度偵字第18095號等 最  後事實審 法    院 雄高分院 雄高分院 雄高分院  案    號 110年度上訴字第148號、110年度上易字第91號 110年度上訴字第148號、110年度上易字第91號 110年度上訴字第148號、110年度上易字第91號  判決日期 110年5月26日 110年5月26日 110年5月26日 確  定判  決 法    院 雄高分院 雄高分院 雄高分院  案    號 110年度上訴字第148號、110年度上易字第91號 110年度上訴字第148號、110年度上易字第91號 110年度上訴字第148號、110年度上易字第91號  判    決 確定日期 110年5月26日 110年5月26日 110年5月26日 備            註  高雄地檢110 年度執字第5553號 高雄地檢110 年度執字第5553號 高雄地檢110 年度執字第5553號   編號9 至104曾定應執行刑有期徒刑1年8月   

 編          號           103          104          105  罪          名  詐欺 詐欺 詐欺  宣    告    刑  有期徒刑6 月，如易科罰金，以新臺幣1 千元折算1日 有期徒刑6 月，如易科罰金，以新臺幣1 千元折算1日 有期徒刑1年1月  犯  罪  日  期  108年3月23日至同年4月10日 107年12月至108年4月 108年3月23日  偵查(自訴)機關  年度案號  高雄地檢108 年度偵字第18095號等 高雄地檢108 年度偵字第18095號等 高雄地檢108 年度偵字第18095號等 最  後事實審 法    院 雄高分院 雄高分院 雄高分院  案    號 110年度上訴字第148號、110年度上易字第91號 110年度上訴字第148號、110年度上易字第91號 110年度上訴字第148號、110年度上易字第91號  判決日期 110年5月26日 110年5月26日 110年5月26日 確  定判  決 法    院 雄高分院 雄高分院 最高法院  案    號 110年度上訴字第148號、110年度上易字第91號 110年度上訴字第148號、110年度上易字第91號 110年度台上字第5221號  判    決 確定日期 110年5月26日 110年5月26日 110年12月15日 備            註  高雄地檢110 年度執字第5553號 高雄地檢110 年度執字第5553號 高雄地檢111 年度執字第450號   編號9 至104曾定應執行刑有期徒刑1年8月  編號1 至8、105至115曾定應執行刑有期徒刑2年 

 編          號           106          107          108  罪          名  詐欺 詐欺 詐欺  宣    告    刑  有期徒刑1年1月 有期徒刑1年1月 有期徒刑1年1月  犯  罪  日  期  108年3月26日 108年4月4日 108年4月9日  偵查(自訴)機關  年度案號  高雄地檢108 年度偵字第18095號等 高雄地檢108 年度偵字第18095號等 高雄地檢108 年度偵字第18095號等 最  後事實審 法    院 雄高分院 雄高分院 雄高分院  案    號 110年度上訴字第148號、110年度上易字第91號 110年度上訴字第148號、110年度上易字第91號 110年度上訴字第148號、110年度上易字第91號  判決日期 110年5月26日 110年5月26日 110年5月26日 確  定判  決 法    院 最高法院 最高法院 最高法院  案    號 110年度台上字第5221號 110年度台上字第5221號 110年度台上字第5221號  判    決 確定日期 110年12月15日 110年12月15日 110年12月15日 備            註  高雄地檢111 年度執字第450號 高雄地檢111 年度執字第450號 高雄地檢111 年度執字第450號   編號1 至8、105至115曾定應執行刑有期徒刑2年   

 編          號           109          110          111  罪          名  詐欺 詐欺 詐欺  宣    告    刑  有期徒刑1年1月 有期徒刑1年1月 有期徒刑1年2月  犯  罪  日  期  108年4月11日 108年4月10日 108年3月28日  偵查(自訴)機關  年度案號  高雄地檢108 年度偵字第18095號等 高雄地檢108 年度偵字第18095號等 高雄地檢108 年度偵字第18095號等 最  後事實審 法    院 雄高分院 雄高分院 雄高分院  案    號 110年度上訴字第148號、110年度上易字第91號 110年度上訴字第148號、110年度上易字第91號 110年度上訴字第148號、110年度上易字第91號  判決日期 110年5月26日 110年5月26日 110年5月26日 確  定判  決 法    院 最高法院 最高法院 最高法院  案    號 110年度台上字第5221號 110年度台上字第5221號 110年度台上字第5221號  判    決 確定日期 110年12月15日 110年12月15日 110年12月15日 備            註  高雄地檢111 年度執字第450號 高雄地檢111 年度執字第450號 高雄地檢111 年度執字第450號   編號1 至8、105至115曾定應執行刑有期徒刑2年   

 編          號           112          113          114  罪          名  詐欺 詐欺 詐欺  宣    告    刑  有期徒刑1年2月 有期徒刑1年2月 有期徒刑1年2月  犯  罪  日  期  108年3月25日至同年月26日 108年4月6日至同年月9日 108年3月27日  偵查(自訴)機關  年度案號  高雄地檢108 年度偵字第18095號等 高雄地檢108 年度偵字第18095號等 高雄地檢108 年度偵字第18095號等 最  後事實審 法    院 雄高分院 雄高分院 雄高分院  案    號 110年度上訴字第148號、110年度上易字第91號 110年度上訴字第148號、110年度上易字第91號 110年度上訴字第148號、110年度上易字第91號  判決日期 110年5月26日 110年5月26日 110年5月26日 確  定判  決 法    院 最高法院 最高法院 最高法院  案    號 110年度台上字第5221號 110年度台上字第5221號 110年度台上字第5221號  判    決 確定日期 110年12月15日 110年12月15日 110年12月15日 備            註  高雄地檢111 年度執字第450號 高雄地檢111 年度執字第450號 高雄地檢111 年度執字第450號   編號1 至8、105至115曾定應執行刑有期徒刑2年   

 編          號           115          116          117  罪          名  詐欺 詐欺 詐欺  宣    告    刑  有期徒刑1年3月 有期徒刑1年 有期徒刑1年  犯  罪  日  期  108年4月8日 108年4月7日 108年4月7日  偵查(自訴)機關  年度案號  高雄地檢108 年度偵字第18095號等 高雄地檢110 年度偵字第1868號等 高雄地檢110 年度偵字第1868號等 最  後事實審 法    院 雄高分院 高雄地院 高雄地院  案    號 110年度上訴字第148號、110年度上易字第91號 110年度訴字第515號 110年度訴字第515號  判決日期 110年5月26日 110年10月26日 110年10月26日 確  定判  決 法    院 最高法院 高雄地院 高雄地院  案    號 110年度台上字第5221號 110年度訴字第515號 110年度訴字第515號  判    決 確定日期 110年12月15日 110年12月1日 110年12月1日 備            註  高雄地檢111 年度執字第450號 高雄地檢110 年度執字第7967號 高雄地檢110 年度執字第7967號   編號1 至8、105至115曾定應執行刑有期徒刑2年 編號116 至119 曾定應執行刑有期徒刑1 年4 月（聲請書誤載為1年8月，應予更正）  

 編          號           118          119          120  罪          名  詐欺 詐欺 詐欺  宣    告    刑  有期徒刑1年 有期徒刑1年 有期徒刑2 月，如易科罰金，以新臺幣1 千元折算1日  犯  罪  日  期  108年4月7日 108年1月至同年4月 108年4月6日  偵查(自訴)機關  年度案號  高雄地檢110 年度偵字第1868號等 高雄地檢110 年度偵字第1868號等 高雄地檢110 年度偵字第1868號等 最  後事實審 法    院 高雄地院 高雄地院 高雄地院  案    號 110年度訴字第515號 110年度訴字第515號 110年度訴字第515號  判決日期 110年10月26日 110年10月26日 110年10月26日 確  定判  決 法    院 高雄地院 高雄地院 高雄地院  案    號 110年度訴字第515號 110年度訴字第515號 110年度訴字第515號  判    決 確定日期 110年12月1日 110年12月1日 110年12月1日 備            註  高雄地檢110 年度執字第7967號 高雄地檢110 年度執字第7967號 高雄地檢110 年度執字第7968號   編號116 至119 曾定應執行刑有期徒刑1 年4 月（聲請書誤載為1年8月，應予更正）  編號120 至136 曾定應執行刑有期徒刑1 年（聲請書誤載為1年6月，應予更正） 

 編          號           121          122          123  罪          名  詐欺 詐欺 詐欺  宣    告    刑  有期徒刑2 月，如易科罰金，以新臺幣1 千元折算1日 有期徒刑2 月，如易科罰金，以新臺幣1 千元折算1日 有期徒刑2 月，如易科罰金，以新臺幣1 千元折算1日  犯  罪  日  期  108年4月5日 108年4月6日 108年4月11日  偵查(自訴)機關  年度案號  高雄地檢110 年度偵字第1868號等 高雄地檢110 年度偵字第1868號等 高雄地檢110 年度偵字第1868號等 最  後事實審 法    院 高雄地院 高雄地院 高雄地院  案    號 110年度訴字第515號 110年度訴字第515號 110年度訴字第515號  判決日期 110年10月26日 110年10月26日 110年10月26日 確  定判  決 法    院 高雄地院 高雄地院 高雄地院  案    號 110年度訴字第515號 110年度訴字第515號 110年度訴字第515號  判    決 確定日期 110年12月1日 110年12月1日 110年12月1日 備            註  高雄地檢110 年度執字第7968號 高雄地檢110 年度執字第7968號 高雄地檢110 年度執字第7968號   編號120 至136 曾定應執行刑有期徒刑1 年（聲請書誤載為1年6月，應予更正）   

 編          號           124          125          126  罪          名  詐欺 詐欺 詐欺  宣    告    刑  有期徒刑2 月，如易科罰金，以新臺幣1 千元折算1日 有期徒刑2 月，如易科罰金，以新臺幣1 千元折算1日 有期徒刑2 月，如易科罰金，以新臺幣1 千元折算1日  犯  罪  日  期  108年4月15日 108年4月6日至同年月13日 108年4月14日  偵查(自訴)機關  年度案號  高雄地檢110 年度偵字第1868號等 高雄地檢110 年度偵字第1868號等 高雄地檢110 年度偵字第1868號等 最  後事實審 法    院 高雄地院 高雄地院 高雄地院  案    號 110年度訴字第515號 110年度訴字第515號 110年度訴字第515號  判決日期 110年10月26日 110年10月26日 110年10月26日 確  定判  決 法    院 高雄地院 高雄地院 高雄地院  案    號 110年度訴字第515號 110年度訴字第515號 110年度訴字第515號  判    決 確定日期 110年12月1日 110年12月1日 110年12月1日 備            註  高雄地檢110 年度執字第7968號 高雄地檢110 年度執字第7968號 高雄地檢110 年度執字第7968號   編號120 至136 曾定應執行刑有期徒刑1 年（聲請書誤載為1年6月，應予更正）   

 編          號           127          128          129  罪          名  詐欺 詐欺 詐欺  宣    告    刑  有期徒刑2 月，如易科罰金，以新臺幣1 千元折算1日 有期徒刑2 月，如易科罰金，以新臺幣1 千元折算1日 有期徒刑2 月，如易科罰金，以新臺幣1 千元折算1日  犯  罪  日  期  108年4月15日 108年4月7日 108年4月7日  偵查(自訴)機關  年度案號  高雄地檢110 年度偵字第1868號等 高雄地檢110 年度偵字第1868號等 高雄地檢110 年度偵字第1868號等 最  後事實審 法    院 高雄地院 高雄地院 高雄地院  案    號 110年度訴字第515號 110年度訴字第515號 110年度訴字第515號  判決日期 110年10月26日 110年10月26日 110年10月26日 確  定判  決 法    院 高雄地院 高雄地院 高雄地院  案    號 110年度訴字第515號 110年度訴字第515號 110年度訴字第515號  判    決 確定日期 110年12月1日 110年12月1日 110年12月1日 備            註  高雄地檢110 年度執字第7968號 高雄地檢110 年度執字第7968號 高雄地檢110 年度執字第7968號   編號120 至136 曾定應執行刑有期徒刑1 年（聲請書誤載為1年6月，應予更正）   

 編          號           130          131          132  罪          名  詐欺 詐欺 詐欺  宣    告    刑  有期徒刑2 月，如易科罰金，以新臺幣1 千元折算1日 有期徒刑2 月，如易科罰金，以新臺幣1 千元折算1日 有期徒刑2 月，如易科罰金，以新臺幣1 千元折算1日  犯  罪  日  期  108年4月7日 108年4月7日 108年4月7日  偵查(自訴)機關  年度案號  高雄地檢110 年度偵字第1868號等 高雄地檢110 年度偵字第1868號等 高雄地檢110 年度偵字第1868號等 最  後事實審 法    院 高雄地院 高雄地院 高雄地院  案    號 110年度訴字第515號 110年度訴字第515號 110年度訴字第515號  判決日期 110年10月26日 110年10月26日 110年10月26日 確  定判  決 法    院 高雄地院 高雄地院 高雄地院  案    號 110年度訴字第515號 110年度訴字第515號 110年度訴字第515號  判    決 確定日期 110年12月1日 110年12月1日 110年12月1日 備            註  高雄地檢110 年度執字第7968號 高雄地檢110 年度執字第7968號 高雄地檢110 年度執字第7968號   編號120 至136 曾定應執行刑有期徒刑1 年（聲請書誤載為1年6月，應予更正）   

 編          號           133          134          135  罪          名  詐欺 詐欺 詐欺  宣    告    刑  有期徒刑2 月，如易科罰金，以新臺幣1 千元折算1日 有期徒刑3 月，如易科罰金，以新臺幣1 千元折算1日 有期徒刑4 月，如易科罰金，以新臺幣1 千元折算1日  犯  罪  日  期  108年3月23日至同年4月9日 108年4月9日 108年3月26日  偵查(自訴)機關  年度案號  高雄地檢110 年度偵字第1868號等 高雄地檢110 年度偵字第1868號等 高雄地檢110 年度偵字第1868號等 最  後事實審 法    院 高雄地院 高雄地院 高雄地院  案    號 110年度訴字第515號 110年度訴字第515號 110年度訴字第515號  判決日期 110年10月26日 110年10月26日 110年10月26日 確  定判  決 法    院 高雄地院 高雄地院 高雄地院  案    號 110年度訴字第515號 110年度訴字第515號 110年度訴字第515號  判    決 確定日期 110年12月1日 110年12月1日 110年12月1日 備            註  高雄地檢110 年度執字第7968號 高雄地檢110 年度執字第7968號 高雄地檢110 年度執字第7968號   編號120 至136 曾定應執行刑有期徒刑1 年（聲請書誤載為1年6月，應予更正）   

 編          號           136    罪          名  詐欺    宣    告    刑  有期徒刑4 月，如易科罰金，以新臺幣1 千元折算1日    犯  罪  日  期  108年3月27日    偵查(自訴)機關  年度案號  高雄地檢110 年度偵字第1868號等   最  後事實審 法    院 高雄地院    案    號 110年度訴字第515號    判決日期 110年10月26日   確  定判  決 法    院 高雄地院    案    號 110年度訴字第515號    判    決 確定日期 110年12月1日   備            註  高雄地檢110 年度執字第7968號     編號120 至136 曾定應執行刑有期徒刑1 年（聲請書誤載為1年6月，應予更正）